【裁判字號】    95,交抗,143
【裁判日期】    950227
【裁判案由】    違反道路交通管理處罰條例
【裁判全文】
臺灣高等法院交通事件裁定             95年度交抗字第143號
抗  告  人  甲○○
上列抗告人因違反道路交通管理處罰條例案件，不服臺灣臺北地
方法院中華民國95年1月25日裁定（94年度交聲字第1128號），
提起抗告，本院裁定如下：
    主  文
抗告駁回。
    理  由
一、原裁定理由如後附原裁定正本所載。
二、抗告意旨略以：死者陳劍宗案發當時未戴安全帽，而死者經
    相驗死因為顱內出血，假設陳劍宗案發時有戴安全帽，則於
    一般情形下不致造成顱內出血死亡之結果，依最高法院76年
    台上字第192號判例意旨，陳劍宗之死亡結果與抗告人之行
    為即無相當因果關係。依現場照片所示，案發現場三角架之
    左方有一人孔蓋，而據證人何茂發證稱，死者機車後方約距
    半個車身停了一部計程車，死者極可能係遭計程車碰撞後撞
    擊到抗告人之車輛，亦極可能係死者於高速行駛之情況下由
    上開計程車之右方超車後，欲閃避該人孔蓋而駛入抗告人之
    停車格內，致抗告人客觀上無法發現死者之機車而發生本件
    事故，抗告人就本件事故實無過失。台北市車輛行車事故鑑
    定委員會鑑定意見書並未提供任何物理學及力學之判斷基礎
    及依據，顯係以臆測及推論之方式認定死者未超速駕駛，原
    裁定認事用法顯有違誤，為此提起抗告云云。
三、上開鑑定意見書依據現場機車刮地痕長僅5.8公尺，認不足
    推斷機車有超速行駛情形，顯係依據物理學及力學基礎所為
    之判斷，核先敘明。證人何茂發固證稱案發時機車後面有一
    台計程車，車禍發生後該計程車隨即駛離，沒有看見計程車
    有無撞到機車，惟其復證稱：我看到被告（指抗告人）的車
    門開著，大概開了一半差不多四十五度，被告就下車去扶受
    傷的人等語。依相驗卷附機車照片，機車右側擦撞損壞嚴重
    ，而依卷附道路交通事故補充資料表所載，抗告人車輛左前
    車頭撞凹損，死者機車右車身撞破裂損，左車身擦地痕，足
    認兩車確有擦撞情事，本件計程車臨停於路中，死者為閃避
    該計程車而繞過該計程車，適抗告人開啟車門，致發生本件
    意外，而依卷附抗告人車輛照片，抗告人車輛雖停於停車格
    內，惟其未注意來車貿然開啟車門，致生本件車禍，顯有違
    道路交通安全規則第112條第1項第15款之規定，抗告人之違
    規行為係發生本件車禍之主因，並肇致陳劍宗死亡，抗告人
    之行為與陳劍宗之死亡，自有相當因果關係，原法院因而駁
    回其異議，核無不合，抗告人之抗告，核無理由，應該駁回
    。
四、據上論斷，應依道路交通案件處理辦法第26條，刑事訴訟法
    第412條，裁定如主文。
中    華    民    國    95    年    2     月    27    日
                  交通法庭審判長法  官  蔡永昌
                                法  官  張正亞
                                法  官  陳榮和
以上正本證明與原本無異。
不得再抗告。
                                書記官  劉麗芬
中    華    民    國    95    年    3     月    1     日


司法院資訊處製作；財團法人民間司法改革基金會備份。
